【裁判字號】    97,交聲,543
【裁判日期】    970403
【裁判案由】    交管條例聲異
【裁判全文】
臺灣板橋地方法院交通事件裁定         97年度交聲字第446號
原處分機關  交通部公路總局臺北區監理所
異  議  人
即受處分人  程游靖
上列受處分人因違反道路交通管理處罰條例案件，對於交通部公
路總局臺北區監理所於民國97年3月3日以北監營裁字第裁40-TA0
000000號、第裁40-TA0000000號違反道路交通管理事件裁決書所
為之處分，聲明異議，本院裁定如下：
        主  文
異議駁回。
        理  由
一、原處分機關略以：異議人即受處分人程游靖所有之車牌號碼
    LA-269號營業小客車，於民國97年1 月29日12時42分許、同
    日13時11分許，行經台九線第439.6 公里南興段之限速70公
    里及台九線第406.6 公里香蘭段之限速60公里路段時，分別
    以時速95公里、85公里（超速25公里）之速度行駛，經臺東
    縣警察局交通警察隊（下簡稱原舉發機關）照相逕行舉發，
    並填製臺東縣政府警察局東警局交字第TA0000000 號、TA00
    00000 號舉發違反道路交通管理事件通知單（下簡稱舉發通
    知單）逕行舉發，嗣經交通部公路總局臺北區監理所（下簡
    稱原處分機關）於97年3 月3 日依道路交通管理處罰條例第
    40條、第63條第1 項第1 款之規定（裁決書漏載第1 款，應
    予補充），分別以北監營裁字第裁40-TA0000000號、第裁40
    -TA0000000號違反道路交通管理事件裁決書（下簡稱裁決書
    ）各裁處異議人罰鍰新臺幣（下同）1,800 元，並依記違規
    點數1 點（合計罰鍰3,600 元，並記違規點數2 點）。
二、異議意旨略以：本罰單經我思考是日期不對，還有1 張罰單
    我無收到，到現場才知道在435 公里處又被捉弄1 張罰單，
    先說當地路段並無設定攝影機，路況很好，是有一位竹聯幫
    派人員黃俊達又名黃公仁，有位先生跟攝影相捉弄，而我這
    天當晚住在知本鄉香月樓旅社內過夜，有施明德先生、范可
    欽先生、盧俊耀先生當夜見面喝酒談天說笑，就是97年1 月
    29日當日，在臺東線知本鄉香月樓吃飯喝酒到晚上8 點30分
    左右，才跟施明德、范可欽、盧俊耀等言明分手才回房間休
    息過，隔天早上8 點左右才上路，這兩章罰單鐵定日期錯誤
    ，有人作證，有地點作證，又當地地點406.6 公里處台九線
    復查又沒有設定攝影機，鐵定人員捉弄於我想整我罰鍰，為
    此聲明異議云云。
三、按行車速度，依速限標誌或標線之規定，無速限標誌或標線
    者，行車時速不得超過50公里，道路交通安全規則第93條第
    1 項第1 款定有明文。次按汽車駕駛人，行車速度超過規定
    之最高時速，或低於規定之最低時速，除有第43條第1 項第
    2 款情形外，處1,200 元以上2,400 元以下罰鍰，並記違規
    點數1 點，復為道路交通管理處罰條例第40條、第63條第1
    項第1 款所明定。復按汽車駕駛人駕駛汽車，其行車速度超
    過規定之最高時速20公里以上未滿40公里，而於逕行舉發後
    依舉發通知單上所載之期限內繳納或到案聽後裁決，經主管
    機關調查後仍認定有上開違規行為者，依違反道路交通管理
    事件統一裁罰基準表規定，須處以1,800 元之罰鍰。又汽車
    駕駛人之行為經以科學儀器取得證據資料證明其行為違規，
    當場不能或不宜攔截製單舉發者，得逕行舉發，道路交通管
    理處罰條例第7 條之2 第1 項第7 款亦著有明文。另受舉發
    違反道路交通管理事件之受處罰人，認為受舉發之違規行為
    應歸責他人者，應於舉發違反道路交通管理事件通知單應到
    案日期前，檢附相關證據及應歸責人相關證明文件，向處罰
    機關告知應歸責人，處罰機關應即另行通知應歸責人到案依
    法處理。逾期未依規定辦理者，仍依本條例各該違反條款規
    定處罰，道路交通管理處罰條例第85條第1 項亦有明文規定
    。
四、經查：本件異議人即受處分人程游靖所有之車牌號碼LA-269
    號營業小客車，於97年1 月29日12時42分許、同日13時11分
    許，行經台九線第439.6 公里南興段之限速70公里及台九線
    第406.6 公里香蘭段之限速60公里路段時，分別以時速95公
    里、85公里（超速25公里）之速度超速行駛，經原舉發機關
    照相逕行舉發，並填製臺東縣政府警察局東警局交字第TA00
    00000 號、TA0000000 號舉發通知單逕行舉發，嗣經原處分
    機關於97年3 月3 日依道路交通管理處罰條例第40條、第63
    條第1 項第1 款之規定，以北監營裁字第裁40-TA0000000號
    、第裁40-TA0000000號裁決書各裁處異議人罰鍰1,800 元，
    並記違規點數1 點（合計罰鍰3,600 元，並記違規點數2 點
    ），而上開2 張裁決書亦於97年3 月3 日14時56分許送達異
    議人之住所，並由異議人簽收等情，有前揭舉發通知單暨違
    規照片、裁決書、送達證書各2 紙在卷可稽，異議人於上揭
    舉發時間、地點有超速之違規事實，堪予認定。異議人既然
    係上開營業小客車之所有人，且未於舉發違反道路交通管理
    事件通知單應到案日期前，檢附相關證據及應歸責人相關證
    明文件，向處罰機關告知應歸責人，則原處分機關逕行對異
    議人裁處，並無不當，是異議人以前詞置辯，係事後卸責之
    詞，委不可採。
五、綜上所述，異議人上開辯解，顯係事後卸責之詞，委不可採
    。原處分機關援引道路交通管理處罰條例第40條及第63條第
    1 項第1 款之規定，各處異議人罰鍰1,800 元，並記違規點
    數1 點（合計罰鍰3,600 元，並記違規點數2 點），依法並
    無不合，異議人聲明異議意旨，指摘原處分不當，為無理由
    ，應予駁回。
中    華    民    國    97    年    4     月    3     日
                    交通法庭    法  官  曾正耀
以上正本證明與原本無異
如不服本裁定應於送達後5 日內向本院提出抗告狀
                                書記官  陳淑怡
中    華    民    國    97    年    4     月    3     日


司法院資訊處製作；財團法人民間司法改革基金會備份。
